【裁判字號】    97,易,469
【裁判日期】    970725
【裁判案由】    違反毒品危害防制條例
【裁判全文】
臺灣雲林地方法院刑事判決               97年度易字第469號
公  訴  人  臺灣雲林地方法院檢察署檢察官
被      告  乙○○
                    （另案在臺灣彰化看守所羈押中）
上列被告因違反毒品危害防制條例案件，經檢察官提起公訴（96
年度毒偵字第1623號），被告在準備程序中就被訴事實為有罪之
陳述，本院合議庭裁定由法官一人進行簡式審判程序，判決如下
：
    主      文
乙○○施用第二級毒品，累犯，處有期徒刑陸月，如易科罰金，
以新臺幣壹仟元折算壹日。
    事實及理由
一、犯罪事實：
    乙○○前因施用毒品案件，經觀察、勒戒後，認無繼續施用
    毒品之傾向，於民國90年11月19日予以釋放，並由臺灣臺南
    地方法院檢察署檢察官於同日，以90年度毒偵緝字第540 號
    為不起訴處分確定。又因竊盜案件，經臺灣南投地方法院於
    94年10月31日，以94年度易字第325 號判處有期徒刑7 月確
    定（下稱第一案）。復因施用毒品案件，經本院於95年1 月
    2 日，以94年度六簡字第466 號判處有期徒刑4 月確定（下
    稱第二案）。第一、二案後經本院於95年4 月24日，以95年
    度聲字第385 號裁定定其應執行之刑為有期徒刑9 月確定，
    於95年4 月24日入監服刑，甫於96年1 月15日縮刑期滿執行
    完畢。詎其仍不知悔改，再基於施用第二級毒品甲基安非他
    命之犯意，於96年8 月21日為警採尿回溯72小時內某時許，
    在不詳地點，以將甲基安非他命置入玻璃球內燒烤吸食其煙
    霧之方式，施用甲基安非他命1 次。嗣乙○○因另涉竊盜罪
    嫌，為警於96年8 月21日13時30分許，在南投縣名間鄉○○
    村○○路151 之12號前查獲，經採集其尿液送驗，檢驗結果
    呈「甲基安非他命陽性」反應，始知上情。
二、認定犯罪事實所憑之證據及理由：
  (一)本案被告乙○○所犯之罪係死刑、無期徒刑、最輕本刑為3
    年以上有期徒刑以外之罪，其於準備程式就前揭被訴事實為
    有罪之陳述，經受命法官告知簡式審判程式之旨，並聽取其
    與公訴人之意見後，本院合議庭裁定由受命法官獨任進行簡
    式審判程式，是本案之證據調查，依刑事訴訟法第273 條之
    2 規定，不受同法第159 條第1 項、第161 條之2 、第161
    條之3 、第163 條之1 及第164 條至第170 條規定之限制，
    合先敘明。
  (二)上開犯罪事實，業據被告在本院審理中已坦承不諱，且經警
    方採集被告之尿液送驗之結果，呈現「甲基安非他命」陽性
    反應，此有詮昕科技股份有限公司96年9 月5 日濫用藥物檢
    驗報告及南投縣政府警察局南投分局委託鑑驗尿液代號與真
    實姓名對照表各1 紙附卷可稽，足認被告之自白與事實相符
    ，可以採信，是本件事證明確，被告前揭犯行洵堪認定。
  (三)修正後之毒品危害防制條例第20條將施用毒品之刑事處遇程
    序，區分為「初犯」、「5 年內再犯」及「5 年後再犯」。
    而依修正後之規定，僅限於「初犯」及「5 年後再犯」2 種
    情形，始應先經觀察、勒戒或強制戒治程式。倘被告於5 年
    內已再犯，經依法追訴處罰，縱其第3 次（或第3 次以上）
    再度施用毒品之時間，在初犯經觀察、勒戒或強制戒治執行
    完畢釋放5 年以後，已不合於「5 年後再犯」之規定，且因
    已於「5 年內再犯」，顯見其再犯率甚高，原實施觀察、勒
    戒或強制戒治，已無法收其實效，即應依該條例第10條處罰
    （最高法院95年度第7 次刑事庭會議決議參照）。本案被告
    在觀察、勒戒程序執行完畢釋放後5 年內，又因施用毒品案
    件為本院判處罪刑確定，有臺灣高等法院被告前案紀錄表附
    卷可憑，是雖被告前述觀察、勒戒程序執行完畢釋放之時間
    距本件施用毒品犯行雖已逾5 年，然被告既在觀察、勒戒程
    序執行完畢釋放後5 年內，復因施用毒品經本院判處罪刑確
    定，揆諸前揭決議意旨，顯已不合於「5 年後再犯」之規定
    ，即應依法論科。
三、論罪科刑之理由：
  (一)核被告所為，係犯毒品危害防制條例第10條第2 項施用第二
    級毒品罪，被告持有第二級毒品之行為，為該施用行為所吸
    收，不另論罪。
  (二)被告有前述犯罪事實欄所記載之前科紀錄，有臺灣高等法院
    被告前案紀錄表附卷供參，其於有期徒刑執行完畢後5 年內
    故意再犯有期徒刑以上之本罪，為累犯，應依刑法第47條第
    1 項之規定加重其刑。
  (三)爰審酌被告前曾因施用毒品案件經觀察、勒戒程序及判處罪
    刑確定，竟再次施用毒品而犯本罪，繼續沈淪毒海中，顯見
    其意志力甚為薄弱，不知悔改，誠屬不該，然本院念及其犯
    罪本質上屬自戕行為，尚未有嚴重破壞社會秩序或侵害他人
    權益之情形，且能坦承犯行，犯罪後之態度尚可，並參考被
    告前案施用毒品犯行所受宣告刑之刑度等一切情狀，量處如
    主文所示之刑，並諭知易科罰金之折算標準。
四、應適用之法律：
    依刑事訴訟法第273 條之1 第1 項、第299 條第1 項前段，
    毒品危害防制條例第10條第2 項，刑法第11條前段、第47條
    第1項、第41條第1項前段，判決如主文。
本案經檢察官甲○○到庭執行職務。
中    華    民    國    97    年    7    月     25    日
                  刑事第五庭    法  官  王  紹  銘
以上正本證明與原本無異。
如不服本判決，應於收受本判決後10日內向本院提出上訴書狀，
並應敘述具體理由。如未敘述上訴理由者，應於上訴期間屆滿後
20日內向本院補提理由書狀（均須按他造當事人之人數附繕本）
「切勿逕送上級法院」。
                                書記官  王  秀  如
中    華    民    國    97    年    7     月    30    日
附錄本案論罪科刑法條全文：
毒品危害防制條例第10條第2項
施用第二級毒品者，處3 年以下有期徒刑。


司法院資訊處製作；財團法人民間司法改革基金會備份。
